最高法院刑事判決　　　　　　　　　 110年度台上字第5461號
上　訴　人　張祐輯
 
上列上訴人因偽造有價證券案件，不服臺灣高等法院臺中分院中
華民國110年5月20日第二審判決（110年度上訴字第324號，起訴
案號：臺灣臺中地方檢察署108年度偵字第10036號），提起上訴
，本院判決如下：
    主  文
上訴駁回。
    理  由
一、按刑事訴訟法第377 條規定，上訴於第三審法院，非以判決
    違背法令為理由，不得為之。是提起第三審上訴，應以原判
    決違背法令為理由，係屬法定要件。如果上訴理由書狀並未
    依據卷內訴訟資料，具體指摘原判決不適用何種法則或如何
    適用不當，或所指摘原判決違法情事，顯與法律規定得為第
    三審上訴理由之違法情形，不相適合時，均應認其上訴為違
    背法律上之程式，予以駁回。
二、本件原判決撤銷第一審之科刑判決，改判仍從一重論處上訴
    人張祐輯犯偽造有價證券罪刑（另想像競合犯刑法第339 條
    第1 項之詐欺取財罪），已載敘所憑之證據及理由。所為論
    斷，核無悖於論理法則與經驗法則，且有卷內證據資料可資
    覆按。
三、按刑之量定，係屬事實審法院得依職權自由裁量之事項，倘
    法院已就卷內資料整體觀察並綜合考量，且以被告之責任為
    基礎，審酌刑法第57條各款所列事項而為刑之量定，若未逾
    越法定刑度及濫用其權限，即無違法可言。查原判決以上訴
    人之犯罪情狀，依一般社會通念有可堪憫恕、情輕法重之情
    形，而依刑法第59條規定予以酌減其刑後，以上訴人之責任
    為基礎，依刑法第57條各款規定，審酌其犯罪之動機係為救
    所營事業之困難，而偽造其前妻即告訴人王月嬌名義之本票
    ，持以借款應急，惟事後已坦承犯行不諱，並與告訴人及出
    借款項之被害人蔡忠政分別成立和解、調解，且積極清償大
    部分款項之態度，兼衡其犯罪之情節、詐取之數額、所生損
    害，暨其自陳之教育智識程度與家庭、經濟狀況等一切情狀
    ，而量處有期徒刑1年8月；已兼衡其有利及不利科刑因素，
    所處之刑既未逾越依前述規定減輕後之法定刑範圍，復無違
    反罪責原則、公平原則之情事，自無違法可言。
四、上訴意旨並未依據卷內證據資料具體指摘原判決如何違背法
    令，徒謂：伊已與告訴人及被害人和解，且伊一旦入獄，將
    更難弭補渠等之損失；另伊罹患腰椎、脊椎滑脫合併神經壓
    迫，必須接受手術治療，伊又有憂鬱、恐慌症、高血壓、二
    尖瓣疾患等病症，不宜入監執行；本次係因一時失慮而罹刑
    章，已知警惕而無再犯之虞，請予斟酌減輕，以勵自新云云
    ，難認已符合首揭法定之上訴要件。
五、綜上，應認本件上訴人關於偽造有價證券部分之上訴，違背
    法律上之程式，予以駁回。至於上訴人想像競合犯詐欺取財
    罪部分，第一、二審均為有罪之認定，依刑事訴訟法第 376
    條第1項第4款之規定，核屬不得上訴於第三審之案件。其上
    開重罪部分之上訴既不合法，自無從就此詐欺取財輕罪部分
    為實體判決，應併從程序上予以駁回。又本院為法律審，本
    件且從程序上予以駁回，上訴人請求本院從輕量刑乙節，自
    無從審酌，附此敘明。
據上論結，應依刑事訴訟法第395條前段，判決如主文。
中    華    民    國   110    年    9     月    29    日
                  刑事第五庭審判長法  官  吳  信  銘  
                                  法  官  梁  宏  哲  
                                  法  官  沈  揚  仁  
                                  法  官  蔡  廣  昇  
                                  法  官  何  菁  莪  
本件正本證明與原本無異
                                  書記官
中    華    民    國   110    年    10    月    12    日